Nicolas Rotier



Développeur

full-stack, en alternance

Mes atouts : Passionné, Curieux, Réactif

Compétences Métiers

Langages de programmation Technologies Web Framework Wordpress Spécification et Conception Base de données Système d'exploitation Outils Ruby, Javascript, php, Java HTML/CSS, Bootsrap, jQuery, Less Ruby on Rails, Symfony Wordpress Wireframe, Maquettage, UML MySQL GNU/Linux, Windows Sublime, Vim, Git, Docker, Rancher

Expériences

ATOS | octobre 2016 – avril 2017 (6 mois) – Front-End

- Création et modification d'écran (Jsp et Css)
- Maintenance évolutive (Javascript/Jquery & Java)

QOS ENERGY | octobre 2014 – octobre 2016 (2 ans) – Full-Stack

- Création et modification d'écran (html5/css)
- Création de driver, permettant de traiter divers fichiers de données (csv, yml, xml, txt) et d'en faire l'importation dans notre BDD
- Création d'une application mobile first. Utilisation de mes compétences de gestion de projet. En Autonomie sur le développement de cette application (de la récupération du besoin à la mise en production).

Formations

Responsable ingénierie des logiciels (bac+4) | 2016 – 2018 Cesi alternance, Nantes.

Web Concepteur (bac+2) | 2014 – 2016 Cesi alternance, Nantes.

- Refonte du site web de la web radio Sing-Sing-Bis (st-malo). Chef de projet d'un groupe de trois. Au delà du développement. J'ai eu a organiser le projet, faire les choix technique, repartir les taches ainsi que préparer et organiser la présentation oral de soutenance.

Baccalauréat STI électronique | 2009 Lycée Aristide Briand, Saint-Nazaire

Centres d'intérets

Pratique de la magie, de l'origami et du poker Pratique du badminton en club loisirs depuis 15ans

A PROPOS DE MOI



3 rue Jeanne d'Arc Appartement 412 44000 Nantes



06 32 43 29 90



nicolas.rotier@gmail.com



http://nicolas-rotier.com

Développeur de 26 ans avec 2 ans d'expérience. Je suis passionné de développement web. Je recherche actuellement une alternance d'un an et demi sur Nantes dans une entreprise dynamique. Je suis curieux, motivé et en veille constante.

COMPETENCES

Techniques

Javascript/jQuery

Docker

Html/Css

Ruby/Ruby on Rails

Wordpress

Git

MySQL



Professionnelles

- Autonome
- Force de proposition
- Sens de l'analyse
- Sens critique



Anglais: lu, parlé, écrit (TOEIC: 895)